ACORDAO-COMPLETO-2349507

ACÓRDÃO DE RELAÇÃO

ACÓRDÃO DE RELAÇÃO 757/2019 ATA 10/2019 - PLENÁRIO

Acórdão 757/2019-TCU-Plenário
VISTOS, relacionados e discutidos, quanto ao processo abaixo que trata de Tomada de Contas Especial convertida, por meio do Acórdão 1569/2005-TCU-Plenário- Rel. Ministro Marcos Vinícios Vilaça  (peça 44, fls. 45/46) , de relatório de levantamento de auditoria nas obras de adequação de trechos rodoviários no corredor Araguaia-Tocantins na BR-060 no Estado de Goiás, divisa DF/GO. 
Considerando o Agravo de Instrumento interposto contra decisão proferida pelo Juízo da 16ª Vara Federal da Seção Judiciária do Distrito Federal que indeferiu a antecipação dos efeitos da tutela nos autos da Ação Ordinária 0034630-53.2010.4.01.3400, ajuizada pelo Sr. Cid Ney Santos Martins objetivando o reconhecimento da prescrição do direito de punir do Estado em relação à multa que lhe foi aplicada pelo Acórdão 1380/2008-TCU-Plenário- Rel. Ministro José Múcio Monteiro.
Considerando o acompanhamento da mencionada ação ordinária está sendo realizado pela Conjur através do TC Processo 008.532/2018-4. 
ACORDAM, os Ministros do Tribunal de Contas da União, por unanimidade, com fundamento nos arts. 1º,  incisos I, II e IV, e 10, § 1º, da Lei nº 8.443, de 16 de julho de 1992, c/c os arts. 1º, incisos I, II e VII, e 17, inciso I, do Regimento Interno, em sobrestar o julgamento das contas a seguir relacionadas, até o julgamento final da Ação Ordinária n° 0034630-53.2010.4.01.3400/JFDF, onde foi prolatada sentença pela procedência do pedido do autor no sentido de reconhecer a prescrição do direito de punir do Estado, nos autos de Tomada de Contas Especial n° Processo 003.584/2001-0, contra a qual a União interpôs apelação, que encontra-se pendente de julgamento de mérito, conforme os pareceres emitidos nos autos pela Secretaria e pelo Ministério Público junto a este Tribunal.
1. Processo TC-Processo 003.584/2001-0 (TOMADA DE CONTAS ESPECIAL) 
1.1. Apensos: Processo 004.518/2005-1 (RELATÓRIO DE LEVANTAMENTO) ; Processo 030.530/2008-3 (COBRANÇA EXECUTIVA) ; Processo 004.582/2002-8 (RELATÓRIO DE AUDITORIA) ; Processo 004.264/2003-1 (RELATÓRIO DE AUDITORIA) ; Processo 003.025/2004-6 (RELATÓRIO DE LEVANTAMENTO) 
1.2. Responsáveis: Alexandre Augusto Ferreira de Oliveira (XXX.949.001-XX) ; Cid Ney Santos Martins (XXX.115.987-XX) ; Egesa Engenharia S/A (17.186.461/0001-01) ; Engespro Engenharia Ltda (00.604.322/0001-40) ; Francisco Augusto Pereira Desideri (XXX.929.347-XX) ; Genésio Bernardino de Souza (XXX.702.916-XX) (Falecido) ; Geraldo Augusto da Rocha Lima (XXX.079.796-XX) ; Jaime dos Santos de Freitas Pacheco (XXX.751.328-XX) ; Maurício Hasenclever Borges (XXX.996.756-XX) ; Roberto Borges Furtado da Silva (XXX.589.751-XX) ; Rogério Gonzales Alves (XXX.259.397-XX) ; Ubirajara Alves Abbud (XXX.929.901-XX) 
1.3. Órgão/Entidade: Grupo Executivo Para Extinção do Dner - MT (em Liquidação) 
1.4. Relator: Ministro Raimundo Carreiro
1.5. Representante do Ministério Público: Subprocurador-Geral Lucas Rocha Furtado
1.6. Unidade Técnica: Secretaria do TCU no Estado de Goiás (Sec-GO) .
1.7. Representação legal: Wellington Cristiano da Fonseca (OAB/MG 107.829) , Raquel Maria Silva Campos (OAB/MG 108.953) 
1.8. Determinar a Conjur que continue o acompanhamento da Tomada de Contas Especial.

Alexandre Augusto Ferreira de Oliveira (XXX.949.001-XX); Cid Ney Santos Martins (XXX.115.987-XX); Egesa Engenharia S/A (17.186.461/0001-01); Engespro Engenharia Ltda (00.604.322/0001-40); Francisco Augusto Pereira Desideri (XXX.929.347-XX); Genésio Bernardino de Souza (XXX.702.916-XX) (Falecido); Geraldo Augusto da Rocha Lima (XXX.079.796-XX); Jaime dos Santos de Freitas Pacheco (XXX.751.328-XX); Maurício Hasenclever Borges (XXX.996.756-XX); Roberto Borges Furtado da Silva (XXX.589.751-XX); Rogério Gonzales Alves (XXX.259.397-XX); Ubirajara Alves Abbud (XXX.929.901-XX)

ACORDAO-COMPLETO-2410244

Acórdão de Relação 2653/2020 - Plenário

Acórdão de Relação

Cid Ney Santos Martins

RAIMUNDO CARREIRO

Wellington Cristiano da Fonseca (OAB/MG 107.829), Raquel Maria Silva Campos (OAB/MG 108.953)

Subprocurador-Geral Lucas Rocha Furtado

TOMADA DE CONTAS ESPECIAL (TCE)

Secretaria do TCU no Estado de Goiás (Sec-GO).